臺灣彰化地方法院刑事判決　　　　　　　94年度訴字第1908號
公　訴　人　臺灣彰化地方法院檢察署檢察官
被　　　告　甲○○
上列被告因違反毒品危害防制條例案件，經檢察官提起公訴（九
十四年度毒偵字第四四七八號），暨移送併案審理（九十四年度
毒偵字第五四三二號），本院認有刑事訴訟法第二百七十三條之
一第一項之情形，而改依簡式審判程序判決如下：
    主  文
甲○○連續施用第一級毒品，處有期徒刑捌月，扣案之海洛因
包（其中貳包合計驗餘淨重零點零壹公克，另壹包毛重約零點伍
公克），沒收銷燬之，扣案之注射針筒支、塑膠袋個及鏟管
壹支，均沒收之。
    事  實
一、甲○○曾因施用毒品案件，經本院以八十九年度毒聲字第四
    六００號裁定移送觀察、勒戒後，認有繼續施用毒品之傾向
    ，再由本院以八十九年度毒聲字第五四九四號裁定移送強制
    戒治，於八十九年十二月十四日起送臺灣嘉義戒治所施以強
    制戒治滿三個月後，其成效經評定合格，無繼續戒治必要，
    復經本院以九十年度毒聲字第二０六五號裁定停止戒治，所
    餘戒治期間付保護管束，惟其於保護管束期間因違反保護管
    束應遵守事項情節重大，經本院以九十年度毒聲字第三００
    ０號裁定撤銷停止戒治，令入戒治處所施以殘餘期間之強制
    戒治，迄九十一年二月一日戒治期滿，由臺灣彰化地方法院
    檢察署檢察官於九十一年三月七日以九十一年度戒毒偵字第
    二一八號、第二一九號為不起訴處分確定。詎其仍不知悔改
    ，於前開強制戒治執行完畢釋放後五年內，復基於施用第一
    級毒品海洛因之概括犯意，自九十四年五月二十七日起至九
    十四年九月中旬止，在其位於彰化縣鹿港鎮○○里○○路一
    四０號之住處，以將第一級毒品海洛因摻水置放於注射針筒
    中，注射於手臂之方式，連續施用第一級毒品海洛因多次，
    平均約五天施用一次。嗣先於九十四年八月二十六日八時三
    十分許，在其位於彰化縣鹿港鎮泰興里安平巷五九號二樓之
    居所內，為警查獲，並扣得第一級毒品海洛因二包（合計驗
    餘淨重０點０一公克）及其所有，已供其施用毒品所用之注
    射針筒二支；復於九十四年十月十八日八時三十分許，在其
    上開居所內，為警查獲，並扣得第一級毒品海洛因一包（毛
    重約０點五公克）、其所有，已供其施用毒品所用之注射針
    筒一支、塑膠袋三個及鏟管一支，暨其於本院審理時自白其
    餘犯行，而循線查悉上情。
二、案經彰化縣警察局鹿港分局報請臺灣彰化地方法院檢察署檢
    察官偵查起訴，暨彰化縣警察局鹿港分局報請臺灣彰化地方
    法院檢察署檢察官移送併案審理，本院認有刑事訴訟法第二
    百七十三條之一第一項之情形，而改依簡式審判程序審理。
    理  由
一、按除被告所犯為死刑、無期徒刑、最輕本刑為三年以上有期
    徒刑之罪或高等法院管轄第一審案件者外，於刑事訴訟法第
    二百七十三條第一項程序進行中，被告先就被訴事實為有罪
    之陳述時，審判長得告知被告簡式審判程序之旨，並聽取當
    事人、代理人、辯護人及輔佐人之意見後，裁定進行簡式審
    判程序；除簡式審判程序及簡易程序案件外，第一審應行合
    議審判，刑事訴訟法第二百七十三條之一第一項、第二百八
    十四條之一分別定有明文。本件被告甲○○所犯係死刑、無
    期徒刑、最輕本刑為三年以上有期徒刑或高等法院管轄第一
    審案件以外之罪，並於本院行準備程序時就被訴事實為有罪
    之陳述，本院合議庭依前揭規定，經評議結果，裁定改由受
    命法官獨任行簡式審判程序，先予敘明。
二、上揭事實，業據被告迭於警、偵訊中及本院行準備程序與審
    理時均坦承不諱，且其於九十四年八月二十六日為警查獲時
    所採取之尿液，經送鑑驗結果，確呈嗎啡陽性反應，此有彰
    化縣警察局鹿港分局委託檢驗尿液代號與真實姓名對照單、
    彰化縣衛生局九十四年九月五日煙檢字第九四三七九六號煙
    毒尿液檢驗成績書各一紙附卷可稽，而扣案之白色粉末二包
    （合計驗餘淨重０點０一公克），經送鑑驗結果確係海洛因
    成分，此有法務部調查局九十四年八月四日調科壹字第一四
    ００一一八四六號鑑定通知書一紙在卷足憑；另扣案之白色
    粉末一包（毛重約０點五公克），亦確係海洛因成分，此除
    據被告供承在卷外，並有彰化縣警察局鹿港分局查獲涉嫌毒
    品危害防制條例毒品初驗報告書及彰化縣警察局鹿港分局搜
    索扣押筆錄各一紙在卷可按，此外，復有扣案之注射針筒三
    支、塑膠袋三個及鏟管一支可資佐證。再參以施用第一級毒
    品海洛因具有成癮性，被告前又已有施用毒品之犯行，有其
    前案紀錄可憑，且經觀察勒戒、強制戒治執行完畢釋放後，
    旋即再次施用毒品，並屢為警查獲，被告顯有難以戒斷，且
    已成癮之情事，故雖被告於九十四年八月二十六日為警查獲
    前三日以外之施用毒品犯行未經採尿鑑驗，然依前開說明，
    亦應認被告之自白確與事實相符，洵堪採信。再查，被告曾
    因施用毒品案件，經本院以八十九年度毒聲字第四六００號
    裁定移送觀察、勒戒後，認有繼續施用毒品之傾向，再由本
    院以八十九年度毒聲字第五四九四號裁定移送強制戒治，於
    八十九年十二月十四日起送臺灣雲林戒治所施以強制戒治滿
    三個月後，其成效經評定合格，無繼續戒治必要，復經本院
    以九十年度毒聲字第二０六五號裁定停止戒治，所餘戒治期
    間付保護管束，惟其於保護管束期間因違反保護管束應遵守
    事項情節重大，經本院以九十年度毒聲字第三０００號裁定
    撤銷停止戒治，令入戒治處所施以殘餘期間之強制戒治，迄
    九十一年二月一日戒治期滿，由臺灣彰化地方法院檢察署檢
    察官於九十一年三月七日以九十一年度戒毒偵字第二一八號
    、第二一九號為不起訴處分確定等情，有該不起訴處分書、
    臺灣高等法院被告全國前案紀錄表及臺灣彰化地方法院檢察
    署刑案資料查註紀錄表在卷足憑，被告顯係於受觀察勒戒、
    強制戒治執行完畢釋放後，五年內再犯毒品危害防制條例第
    十條第一項之罪，依同條例第二十三條第二項規定，應依法
    論科。綜上所述，本件犯罪事證明確，被告前開犯行洵堪認
    定。
三、核被告甲○○所為，係犯毒品危害防制條例第十條第一項之
    施用第一級毒品罪。被告為施用毒品而持有第一級毒品，其
    持有之低度行為應為施用之高度行為所吸收，不另論罪。被
    告先後多次施用第一級毒品海洛因之犯行，時間緊接，所犯
    係構成要件相同之罪名，顯係基於概括犯意反覆為之，為連
    續犯，應依刑法第五十六條規定，以一罪論，並加重其刑。
    又查被告係自九十四年五月二十七日起至九十四年九月中旬
    止，連續施用第一級毒品海洛因多次，而公訴人僅就被告於
    九十四年五月、六月起至九十四年八月二十六日上午九時許
    之前四日內止連續施用第一級毒品海洛因多次之犯行提起公
    訴，該未經起訴之部分，與檢察官已提起公訴之部分，因被
    告係基於概括犯意而為之，具有連續犯之裁判上一罪關係，
    其一部起訴之效力及於全部，故本院自得併予審究，併此敘
    明。爰審酌被告前曾有施用毒品犯行，經送觀察勒戒、強制
    戒治執行完畢釋放後，猶不知悔改，再施用毒品不輟，不僅
    戕害自身健康，更辜負國家將之視為病人，並施以長時間之
    戒治處遇之苦心，惟其對他人權益之侵害仍屬有限，於本院
    行準備程序與審理時均已坦承犯行，暨其犯罪動機、目的、
    手段、施用之次數、期間及其智識程度、生活狀況等一切情
    狀，分別量處如主文所示之刑。扣案之海洛因三包（其中二
    包合計驗餘淨重０點０一公克，另一包毛重約０點五公克）
    ，係屬第一級毒品，且係供被告施用毒品所用，不問何人所
    有，爰依毒品危害防制條例第十八條第一項前段規定，沒收
    銷燬之。扣案之注射針筒三支、塑膠袋三個及鏟管一支，均
    係被告所有，且供其施用毒品犯罪所用之物，業據其陳明在
    卷，爰依刑法第三十八條第一項第二款規定，併予宣告沒收
    。
據上論斷，應依刑事訴訟法第二百七十三條之一第一項、第二百
九十九條第一項前段，毒品危害防制條例第十條第一項、第二十
三條第二項、第十八條第一項前段，刑法第十一條、第五十六條
、第三十八條第一項第二款，判決如主文。
本案經檢察官洪英丰到庭執行職務。
中　　華　　民　　國　　94　　年　　11　　月　　28　　日
                  刑事第一庭          法  官  簡璽容
以上正本證明與原本無異。
如不服本判決，應於判決送達後十日內向本院提出上訴狀 (須附
繕本)。
中　　華　　民　　國　　94　　年　　11　　月　　29　　日
                                      書記官  王惠嬌
毒品危害防制條例第10條
施用第一級毒品者，處6 月以上5 年以下有期徒刑。
施用第二級毒品者，處3 年以下有期徒刑。
